臺灣高等法院高雄分院刑事判決　　　　　　　　　　九十一年度上易字第九二六號
　　上　訴　人　甲○○○
　　即　被　告
　　　　　　　　乙○○
　　　　　　　　丙○○○
　　右三人共同　陳里己
　　選任辯護人　蔡淑媛
　　　　　　　　歐陽志宏律師
右上訴人等因賭博案件，不服臺灣高雄地方法院九十一年度易字第四四七三號中華民
國九十一年五月二十日第一審判決（起訴案號：臺灣高雄地方法院檢察署九十年度偵
字第一八七一三號），提起上訴，本院判決如左：
    主  文
上訴駁回。
    事  實
一、乙○○基於常業賭博之犯意，自民國九十年一月中旬起，在高雄市苓雅區○○○
    路八十七號一樓公眾得出入之場所經營「奇連山遊藝場」，擺設賭博性電子遊戲
    機具「水果台」二十四台、「滿貫大亨」五台、「鑽石列車」二台、「辣妹十三
    姨」一台、「金牌虎王」一台等共計三十三台，與不特定之顧客賭博財物，並藉
    以營生，並於同年六月中旬起，以每月新台幣（下同）二萬五千元之代價，僱用
    有犯意聯絡之丙○○○擔任開分洗分及兌換賭金之工作，丙○○○亦藉此營生。
    其賭博方式除「金牌虎王」係以投幣式現金打玩外，其餘四種均係由賭客將現金
    交與丙○○○後，由丙○○○以一比二十之兌換比例在機具內開分，並以機具內
    之水果或符號所代表之倍數押賭，如押中，可累積分數，再將累積之分數以二十
    比一之比例先向丙○○○兌換寄分卡，復由寄分卡以一比一之比例兌換現金，如
    未押中，則歸機主乙○○所有，而藉此射倖之賭博方式，計算輸贏。而甲○○○
    則基於賭博之概括犯意，從同年八月間某日起，連續至上址奇連山遊藝場內打玩
    不詳機台，玩畢後並洗分、兌換現金，約一週即前往上址打玩一次。嗣於同年十
    月四日晚間十時三十分許，甲○○○再至上址打玩「水果台」賭博性電子遊戲機
    具，並於當日晚間十時四十分許打玩完畢後，至櫃臺憑四百五十分之寄分卡及自
    己之五十元硬幣向丙○○○換取現金五百元紙鈔一張，旋即為警查獲，並扣得上
    述賭博性電子機具三十三台（均含ＩＣ板）、櫃檯內之賭資現金四萬五千三百元
    及乙○○所有供犯罪所用之五百分寄分卡五十張、一百分寄分卡一百四十一張、
    五十分寄分卡十三張，並於賭客甲○○○身上起出兌換之五百元紙鈔一張。
二、案經高雄市政府警察局苓雅分局移送台灣高雄地方法院檢察署檢察官偵查起訴。
    理  由
一、訊據上訴人即被告乙○○、丙○○○對於在前述時、地經營奇連山遊藝場或受僱
    擔任開分、洗分工作之事實，被告甲○○○對於在右揭時、地打玩遊戲機具之事
    實皆坦承不諱，核與證人即查獲警員蔡榮煌於原審所證稱：「有一名陳姓員警在
    裡面，他身上有帶著針孔攝影機，所以我們可以監控，我們有看到甲○○○在換
    錢，恰好陳姓員警打電話出來說發現有人在換錢，我們就在門口等他出來」等語
    （見原審卷第四十五頁）；證人即警員陳威佃所證稱：「我目睹看到這位先生（
    甲○○○）打完之後到櫃檯，拿寄分卡跟櫃臺的小姐（丙○○○）換錢。我當時
    有目睹到換錢的過程」、「櫃檯在大門進去的左側中間，我因為坐在左側後方所
    以才看得到他們換錢的情形」等語（見原審卷第七十六頁），均相符合，復有照
    片二幀、高雄市政府高市建二商字第一八四五一七０一號營利事業登記證影本一
    紙附卷可稽，及賭博性電子遊戲機具三十三台（均含ＩＣ板）、由櫃檯起出之賭
    資四萬五千三百元及五百分寄分卡五十張、一百分寄分卡一百四十一張、五十分
    寄分卡十三張扣案可佐；而被告乙○○為上述奇連山遊藝場之負責人，被告丙○○○受雇於被告乙○○，每月領有薪資二萬元五千元，兩人顯均有賴以為生之意
    甚明，堪認其二人均係以常業賭博之犯意為之，是本件事證明確，被告三人之犯
    行均堪認定。
二、核被告乙○○、丙○○○所為，均係犯刑法第二百六十七條之常業賭博罪，被告
    甲○○○則係犯同法第二百六十六條第一項之普通賭博罪。被告乙○○及被告丙○○○就上述常業賭博之犯行，有犯意聯絡及行為分擔，皆為共同正犯。被告甲○○○多次賭博犯行，時間緊接、手法相同，觸犯構成要件相同之罪，顯係基於
    概括犯意反覆為之，為連續犯，應論以一罪，並依法加重其刑；公訴意旨雖未論
    及被告甲○○○自九十年八月間某日起，每週即至上述遊藝場內賭博一次之犯行
    ，惟此部分與起訴部分有連續犯之裁判上一罪關係，應為起訴效力所及，本院自
    得併予審理，附此敘明。
三、原審因而適用刑法第二十八條、第五十六條、第二百六十六條第一項前段、第二
    項、第二百六十七條、第五十五條、第四十一條第一項、第四十二條第二項、第
    三十八條第一項第二款，罰金罰鍰提高標準條例第一條前段、第二條之規定，並
    審酌被告乙○○經營之遊藝場內，遭查獲之賭博性電子遊戲機具三十三台，規模
    非小，破壞社會善良風氣，助長僥倖歪風，經營賭博電玩所得均歸其所有，被告
    丙○○○雖亦在上揭遊藝上內工作，惟其僅為一受雇領新階級，犯罪情節較輕，
    被告甲○○○未能從事正當娛樂，參與賭博敗壞社會風氣，惟被告三人前均無犯
    罪前科，素行尚佳，其等因一時失慮致罹法網等一切情狀，分別量處被告甲○○○罰金貳仟元，如易服勞役以三百元折算一日，被告乙○○有期徒刑陸月、被告
    丙○○○有期徒刑參月，如易科罰金均以三百元折算一日。扣案之賭博性電子遊
    戲機具「水果台」二十四台、「滿貫大亨」五台、「鑽石列車」二台、「辣妹十
    三姨」一台及「金牌虎王」一台等共計三十三台（內含ＩＣ板合計三十三片），
    係當場賭博之器具，櫃檯內起出之賭資四萬五千三百元，為在賭檯之財物，不問
    屬於犯人與否，均依刑法第二百六十六條第二項之規定宣告沒收；另五百分寄分
    卡五十張、一百分寄分卡一百四十一張及五十分寄分卡十三張，為被告乙○○所
    有，並為其供犯罪所用之物，均依刑法第三十八條第一項第二款規定宣告沒收。
    其認事用法，均無不合，量刑亦屬適當，被告等上訴意旨，以原審量刑過重，指
    摘原判決不當，均無理由，應予駁回。
據上論斷，應依刑事訴訟法第三百六十八條，判決如主文。
本案經檢察官陳國全到庭執行職務。
中    華    民    國      九十一      年      十一      月     二十一   日
                              臺灣高等法院高雄分院刑事第七庭
                                  審判長法官  李春昌
                                        法官  莊飛宗
                                        法官  黃憲文
右正本證明與原本無異。
不得上訴。
                                  法院書記官  黃英彥
中    華    民    國      九十一      年      十一      月    二十一    日
附錄：本判決論罪科刑法條：
刑法第二百六十六條第一項前段：
在公共場所或公眾得出入之場所賭博財物者，處一千元以下罰金。
刑法第二百六十六條第二項：
當場賭博之器具與在賭檯或兌換籌碼處之財物，不問屬於犯人與否，沒收之。
刑法第二百六十七條：
以賭博為常業者，處二年以下有期徒刑，得併科一千元以下罰金。
